臺灣雲林地方法院交通事件裁定　　　　　　　　　　　九十三年度交聲字第七四號
　　移 送機 關　公路總局雲林監理站
　　異　議　人　甲○○
右列受處分人因違反道路交通管理處罰條例案件，對於移
監五字第裁７２－ＫＡＣ０７９１９３號裁決書之處分，聲明異議，本院裁定如左：
        主  文
異議駁回。
        理  由
一、聲明異議意旨略以：異議人車輛行駛經過紅綠燈時，是在後段路中央遇黃燈亮起
    而被攔下路檢（後面也跟隨一輛車），當時警員並未告知是闖紅燈，異議人原以
    為是春安演習之例行安檢，警員要異議人將證件拿出檢查，待交出證件才告知異
    議人要下車登記，警員開單時，異議人曾說明自己是突遇黃燈被攔下請求不要開
    單，但警員說異議人說話聲音太大已被警車錄音無法不開單，並要異議人簽字，
    異議人深覺不公平，恐簽字造成日後為承認交通違規之憑證故而拒簽，警員告知
    異議人若不服可至監理站申訴，但申訴卻遭做為「例行公事」處理，甚不公平，
    本件係單純認定問題，異議人如果闖紅燈絕無異言再去申訴，警員將黃燈判為紅
    燈，實有不公。異議人並提出自行繪製之路況位置圖（現場圖）一份。
二、經查：異議人於民國九十二年十二月二十九日，駕駛車號ＰＷ－六四八六號自小
    客車，行至雲林縣斗南鎮○○路○段與中正路交岔路口，因闖紅燈而為警舉發違
    反道路交通管理處罰條例第五十三條第一項規定，經移送機關裁罰新台幣二千七
    百元，並記違規點數三點等情，有舉發違規通知單、裁決書在卷可參。異議人雖
    以書狀主張如上，並到庭陳稱其當時過了十字路口時，號誌燈還是黃燈，非闖紅
    燈，警察是有績效問題才將其車輛認定為闖紅燈云云。但證人詹仁杰即舉發員警
    則到庭證稱：我們當晚是執行二十時到二十三時取締砂石車勤務，我們在延平路
    二段與中正路交岔路口旁的延平路上，攔檢的認定是等路口（延平路）轉為紅燈
    時我們才開始攔檢舉發違規車輛，我們攔異議人是因異議人紅燈右轉，異議人後
    面有一輛車也是闖紅燈，緊接著異議人被攔檢，是二部一起攔，一前一後，我們
    有比紅燈給異議人看，異議人對警察很反感，我們有說他的情形，但他很氣，異
    議人的車輛是先遇見我們（執勤位置），再遇見警車（停放路邊位置），我們確
    定異議人是紅燈右轉，我們攔檢的位置距離紅綠燈號誌是五、六十公尺，因為我
    們要看得到紅綠燈，攔檢異議人的那個時點除了攔檢異議人車輛與異議人後方的
    那一部車輛外，並未攔檢其他車輛，現場號誌燈均正常，黃燈是在三秒後變紅燈
    ，整個馬路連線，紅綠燈動作都一樣，我們可以很清楚看到紅綠燈等語。證人詹
    仁杰並提出現場照片、執勤表、九十二年十二月二十九日於上述時段、路段攔檢
    車輛闖紅燈情形一覽表；現場照片上並註明警員攔檢位置、車輛停車受檢位置、
    號誌燈位置等書證為證。
三、經審酌(一)從現場照片觀之，警員站立執勤位置與紅綠燈燈號位置間，並無任何視
    線上之障礙，警員執勤位置距離紅綠燈約五、六十公尺，距離不遠，當認執勤員
    警是可以清楚看見紅綠燈運作情形（對於警員執勤之位置及與紅綠燈之距離，異
    議人亦表示正確）。(二)警員執勤闖紅燈之位置，是在警車停放位置之前方，顯然
    警員執勤是未受警車內可能傳出通訊之干擾。(三)警員執勤是二位或二位以上（根
    據異議人提出之現場圖，當時有警車二部停於現場路邊）一起觀看稽查（一位警
    員攔檢，另一位警員即證人詹仁杰製單之情，為異議人陳稱屬實），警員同時錯
    看判燈號之可能性，應屬甚低。(四)依據警方製作之當日執勤攔檢闖紅燈一覽表顯
    示，九十二年十二月二十九日晚上八點三十三分許，是舉發異議人與另位駕駛人
    張家維闖紅燈（參卷附之上述一覽表），舉發時間點均一致，可徵證人詹仁杰證
    稱同時舉發二部車輛紅燈右轉闖紅燈一事之真實性，異議人於庭訊中亦陳稱後面
    那台車是跟我的，也被攔檢開單等語。顯然，異議人與其後方駕駛人之車輛是同
    時被判定闖紅燈而為警方攔檢。且依據證人詹仁杰及異議人之說法，二部車是一
    前一後跟隨著。可見，異議人之車輛加上其後方之車輛，體積更大，給執勤員警
    更顯著的目標，一前一後亦令執勤員警有觀察比對何者紅燈右轉（車輛於紅燈後
    右轉進入延平路二段）之空間，又攔檢位置距離紅綠燈路口約五、六十公尺，亦
    使警員有足夠之時間判斷確認其觀察是否正確無誤，而採取攔檢之動作，從而，
    執勤員警錯看誤判之可能性更低。(五)異議人於庭訊中先陳稱從十字路口至被警員
    攔下約二十至三十公尺，惟經本院提示現場照片後，異議人又改稱二十公尺是從
    其車上看到紅燈至被警員攔下來的距離，從轉彎到被警察攔下來的距離是五十公
    尺。由其陳述內容可見異議人之說法是有矛盾不清，其對現場之觀察陳述有可疑
    之處，難信異議人當時之觀察即屬正確。
四、至於異議人主張其因爭執聲音太大被錄音致為警方舉發違規，經參酌上情，當認
    與本件違規情事之舉發及裁罰無關聯，異議人主張調取錄音內容，核無必要。綜
    上，本件舉發及裁罰並無違誤，異議為無理由，應予駁回。
據上論斷，應依道路交通管理處罰條例第八十七條第二項、道路交通案件處理辦法第
十九條，裁定如主文。
中      華      民      國      九十三      年    六    月    二十五    日
                                         臺灣雲林地方法院刑事第一庭
                 法  官  侯廷昌
右正本證明與原本無異。
如不服本裁定，應於裁定送達後五日內向本院提出抗告狀。
                                             書記官  黃秋萍
中      華      民      國      九十三      年    六    月    二十五    日
